【裁判字號】    99,裁,2758
【裁判日期】    991111
【裁判案由】    就業服務法
【裁判全文】
最  高  行  政  法  院  裁  定
                                      99年度裁字第2758號
上  訴  人  廖鳳美即泰屋飲食店
被 上訴 人  新竹縣政府
代  表  人  邱鏡淳
上列當事人間就業服務法事件，上訴人對於中華民國99年8月2日
臺北高等行政法院99年度簡字第357號判決，提起上訴，本院裁
定如下：
    主  文
上訴駁回。
上訴審訴訟費用由上訴人負擔。
    理  由
一、按對於高等行政法院判決之上訴，非以其違背法令為理由，
    不得為之，行政訴訟法第242條定有明文。依同法第243條第
    1項規定，判決不適用法規或適用不當者，為違背法令；而
    判決有同條第2項所列各款情形之一者，為當然違背法令。
    是當事人對於高等行政法院判決上訴，如依行政訴訟法第24
    3條第1項規定，以高等行政法院判決有不適用法規或適用不
    當為理由時，其上訴狀或理由書應有具體之指摘，並揭示該
    法規之條項或其內容；若係成文法以外之法則，應揭示該法
    則之旨趣，倘為司法院解釋或本院之判例，則應揭示該判解
    之字號或其內容。如以行政訴訟法第243條第2項所列各款情
    形為理由時，其上訴狀或理由書，應揭示合於該條項各款之
    事實。上訴狀或理由書如未依此項方法表明者，即難認為已
    對高等行政法院判決之違背法令有具體之指摘，其上訴自難
    認為合法。
二、本件上訴人於新竹縣竹北巿光明一路396號開設泰屋飲食店
    ，非法容留泰國籍外國人SAE LIAO MOEIING(護照號碼:V688
    565，下稱S君)於該店內廚房從事切菜之工作，經內政部入
    出國及移民署專勤事務第一大隊新竹縣專勤隊(以下稱新竹
    縣專勤隊)會同被上訴人於民國98年8月17日上午11時30分許
    在上址當場查獲。被上訴人審查屬實後，乃依就業服務法第
    57條第1款及第63條第1項規定，以98年10月30日府勞福字第
    0980175854A號違反就業服務法罰鍰案件裁處書(下稱原處分
    )處上訴人罰鍰15萬元。上訴人不服，提起訴願，訴願決定
    以上訴人應係違反就業服務法第44條規定，而應依同法第63
    條第1項規定裁罰，被上訴人以上訴人違反同法第57條第1款
    為由而裁罰，雖難謂臻妥適，然其結果並無二致為由，駁回
    訴願。上訴人仍不服，提起行政訴訟，經原審以99年度簡字
    第357號判決(下稱原審判決)駁回，上訴人猶未甘服，乃提
    起本件上訴，其上訴意旨略以：被上訴人係依據新竹縣專勤
    隊所制作之筆錄，認定上訴人違反就業服務法第44條之規定
    ，據以裁罰。惟S君為泰籍人士製作筆錄之過程全程未錄音
    、錄影，亦無翻譯人員從旁協助了解，該筆錄是否出於任意
    性實有疑義，對此原審竟恝置不論未予詳查，其判決自屬違
    法。又S君為上訴人之胞妹，利用休假期間，前來上訴人經
    營之飲食店探訪，且S君係自行切菜做自己的午餐，而非直
    接參與廚房製作供餐予客人，並無不可，至被上訴人以S君
    領有200元車資作為提供勞務之報酬云云，惟我國薪資條件
    優厚，而S君又係上訴人之胞妹，上開認定顯與常理判斷之
    事實不符，又無其他積極證據足以證明等語，為其論據。雖
    以該判決違背法令為由，惟核其上訴理由，係就原審取捨證
    據、認定事實之職權行使，指摘其為不當，並就原審已論斷
    者，泛言未論斷，而非具體說明其有何不適用法規或適用法
    規不當之情形，並揭示該法規之條項或其內容，及合於行政
    訴訟法第243條第2項所列各款之事實，難認對原審判決之如
    何違背法令已有具體之指摘。依首開規定及說明，應認其上
    訴為不合法。又簡易訴訟當事人上訴，應表明所涉法律見解
    具原則性情事，經本院許可後，其上訴始為合法。如未表明
    ，經命補正後，仍未補正，即應裁定駁回其上訴。本件為簡
    易訴訟，上訴人未表明有何法律見解涉及原則性，惟如前所
    述，上訴人之上訴未具體表明上訴理由，其上訴為不合法，
    應逕行駁回，自無庸命上訴人補正本件有無所涉法律見解具
    原則性情事，併此敘明。
三、據上論結，本件上訴為不合法。依行政訴訟法第249條第1項
    前段、第104條、民事訴訟法第95條、第78條，裁定如主文
    。
中    華    民    國    99    年    11    月    11    日
                    最高行政法院第五庭
                        審判長法官  黃  璽  君
                              法官  林  文  舟
                              法官  鄭  忠  仁
                              法官  吳  東  都
                              法官  陳  金  圍

以  上  正  本  證  明  與  原  本  無  異
中    華    民    國    99    年    11    月    11    日
                              書記官  王  福  瀛

司法院資訊處製作；財團法人民間司法改革基金會備份。
